

<u>jordi\_lario@hotmail.com</u>

• Av/ Sentmenat, 08213, Polinyà, Spain

(34) 665 49 97 55

# **Datos personales**

Permiso de conducir Nacionalidad
B Española

Fecha de nacimiento 10/05/1998

# Perfil profesional

Soy ingeniero informático con experiencia como desarrollador de software principalmente en PHP y Laravel. También he trabajado mucho con Java. Estoy enfocado principalmente en la parte del backend, aunque tengo mucha experiencia en front. Estoy comprometido a aprender y mejorar mis habilidades en el desarrollo de software para ofrecer soluciones de alta calidad y satisfacer las necesidades de los clientes.

# Experiencia laboral

#### Desarrollador de software, Golmar Sistemas de Comunicación S.A., Cornellà

Junio 2019 — Presente

Actualmente soy el que diseña y desarrolla software en Golmar. Mis tareas son:

- Diseñar los productos de software. Enfocado en la parte del backend, teniendo que modificar muchas veces el front, o crear vistas nuevas.
- Desarrollar el software propio, utilizando las siguientes tecnologías:
  - Desarrollo de aplicaciones de escritorio con Java / JavaFX
  - PHP / Laravel en el backend
  - Blade / HTML / JQuery / CSS / Bootstrap / JavaScript en el frontend
- Encargado del mantenimiento de los servidores en Ubuntu y su configuración.

Control de versiones con Git y Gitflow.

Trabajo en arquitectura hexagonal.

Consumo de API REST.

# Desarrollador de software web / mobile, Fundació Privada Escoles Universitàries Gimbernat, Sant cugat

Octubre 2018 — Junio 2019

Encargado de migrar el backend del sitio web de PHP 5 a 7, incluyendo la creacion de API Rest. Utilizando:

• PHP / Zend framework en el backend

Modificar el entorno del front-end utilizando:

• HTML / JQuery / CSS / Bootstrap / JavaScript en el frontend

Además, desarrollo de aplicaciones mobiles con PhoneGap. Para esto, se ha precisado el consumo de APIs desarrolladas en PHP.

Control de versiones con Git y Gitflow.

#### Desarrollador de software, Everis, Barcelona

Julio 2018 — Octubre 2018

Encargado del mantenimiento de aplicaciones utilizando Java y Spring.

Gestión de tareas con Jira.

Control de versiones con Git y Gitflow.

### Desarrollador de software en prácticas, SIGMA, helping universities succeed, Sant cugat

Febrero 2018 — Junio 2018

Desarrollo de aplicaciones utilizando Java con Spring y Maven.

Desarrollo de REST API.

Trabajo en Arquitectura Hexagonal.

Control de versiones con Git y Gitflow.

Se ha precisado también del uso de JSP y Angular.

## Formación

#### Ingeniería informática, UOC (Universitat Oberta de Catalunya), Barcelona

Septiembre 2018 — Enero 2023

Graduado en ingenieria informática por la Universidad Oberta de Catalunya.

# Grado superior en desarrollo de aplicaciones multiplataforma, Centro de estudios roca, Barcelona

Septiembre 2016 — Junio 2018

Titulado de técnico superior en desarrollo de aplicaciones multiplataforma.

#### Grado medio de sistemas microinformáticos y redes., Centro de estudios roca, Barcelona

Septiembre 2014 — Junio 2016

Titulado como técnico en mantenimiento de equipos informáticos.

# Links

LinkedIn

# Competencias

MySQL Java

PHP Adaptabilidad

Toma de decisiones Spring

## **Idiomas**

English, B2 Español, Nativo

Catalan, Nativo

# Certificados

#### Office word certified, Microsoft

Octubre 2014 — Octubre 2014

#### **Excel certified, Microsoft**

Octubre 2014 — Octubre 2014

#### Power point certified, Microsoft

Octubre 2014 — Octubre 2014

## **Hobbies**

En mi tiempo libre, disfruto de varias actividades que me mantienen activo. Una de mis principales pasiones es el entrenamiento en el gimnasio y la práctica de deportes. Me encanta cuidar de mi salud y mantenerme en buena forma física, y considero el deporte como una parte importante de mi estilo de vida.

Además, soy un entusiasta de la tecnología y los ordenadores, y me gusta estar al tanto de las últimas tendencias en este campo. Disfruto mucho aprendiendo nuevas habilidades y resolviendo problemas en el mundo digital. También disfruto de los videojuegos como una forma de entretenimiento.

Creo que estos intereses personales me ayudan a mantener un equilibrio en mi vida, así como a desarrollar habilidades valiosas como la disciplina, la resolución de problemas y la perseverancia.

## **Cursos**

#### Programación funcional en Java, Udemy

Diciembre 2022 — Enero 2023

https://www.udemy.com/course/programacion-funcional-en-java/

# Reactive Programming in Modern Java using Project Reactor, Udemy

Enero 2023 — Febrero 2023

https://www.udemy.com/course/reactive-programming-in-modern-java-using-project-reactor/

#### Spring Boot 2. Aplicaciones web y REST APIs con Spring MVC, Udemy

Enero 2023 — Febrero 2023

https://www.udemy.com/course/spring-framework-desarrollo-web-spring-mvc/?start=0#overview

# **Build Reactive MicroServices using Spring WebFlux/SpringBoot, Udemy**

Enero 2023 — Febrero 2023

https://www.udemy.com/course/build-reactive-restful-apis-using-spring-boot-webflux/?start=0#overview